臺灣臺中地方法院民事裁定
111年度中再簡字第3號
再審原告    楊清池  


再審被告    皇立實業有限公司

法定代理人  古友雄  
上列當事人間請求返還借款事件，再審原告對於本院民國108年1
1月8日108年度中簡字第2727號確定判決提起再審之訴，本院裁
定如下：
    主    文
再審之訴駁回。
再審訴訟費用由再審原告負擔。 
    理    由
一、再審原告主張：再審被告前對再審原告請求返還借款事件，
    經本院108年度中簡字第2727號民事判決（下稱原確定判決
    ）判命再審原告應給付再審被告新臺幣（下同）156,064元
    及利息，然再審原告已於民國103年12月31日清償上開借款
    債務，且亦向再審被告法定代理人古友雄表明還款之意，有
    再審被告公司幹部趙宏林簽發之收據及郵局存證信函用紙為
    證（下合稱系爭證物）；再審原告於原確定判決確定後，始
    尋獲系爭證物，爰依民事訴訟法第496條第1項第13款提起本
    件訴訟等語，並聲明：原確定判決廢棄；再審被告之訴駁回
    。
二、按當事人發現未經斟酌之證物或得使用該證物者，但以如經
    斟酌可受較有利益之裁判者為限，得以再審之訴對於確定終
    局裁定聲明不服；再審之訴，應於30日之不變期間內提起；
    前項期間，其再審之理由發生或知悉在後者，均自知悉時起
    算；再審之訴不合法者，法院應以裁定駁回之，民事訴訟法
    第496條第1項第13款、第500條第1項、第2項、第502條第1
    項分別定有明文。次按對於確定判決提起再審之訴，依民事
    訴訟法第501條第1項第4款之規定，須表明再審理由及關於
    再審理由並遵守不變期間之證據。
三、本件再審原告雖主張原確定判決有民事訴訟法第496條第1項
    第13款之再審事由云云。然查，再審原告僅於再審狀泛稱其
    於原確定判決確定後，始尋獲系爭證物，已難認再審原告已
    提出關於該再審理由並遵守不變期間之證據（原確定判決之
    確定日108年12月9日距再審原告提起本件再審之訴已逾30日
    ）。況再審原告曾於111年3月22日以系爭證物為證，向再審
    被告提起確認債權不存在事件，經本院以111年度中簡字第8
    78號事件受理等節，業經本院依職權調取上開卷宗核閱屬實
    ，足認再審原告至遲於111年3月22日即已發現系爭證物，且
    可利用，而再審原告遲於111年5月4日始提起本件再審之訴
    ，自不符合知悉新證據30日再審不變期間之規定。是再審原
    告提起本件再審之訴為不合法，應予駁回。
四、依民事訴訟法第502條第1項、第95條、第78條，裁定如主文
    。
中　　華　　民　　國　　111 　年　　6 　　月　　9 　　日
                  臺灣臺中地方法院臺中簡易庭
                                  法　官　傅可晴
以上為正本係照原本作成。
如不服本裁定，應於送達後十日內，向本院提出抗告狀並表明抗
告理由，如於本裁定宣示後送達前提起抗告者，應於裁定送達後
十日內補提抗告理由書（須附繕本）。
中　　華　　民　　國　　111 　年　　6 　　月　　9 　　日
                                  書記官  錢  燕